【裁判字號】    90,易,519
【裁判日期】    901017
【裁判案由】    妨害自由（家庭暴力）
【裁判全文】
臺灣基隆地方法院刑事判決                            九十年度易字第五一九號
    公  訴  人  臺灣基隆地方法院檢察署檢察官
    被      告  甲○○
右列被告因妨害自由（家庭暴力）案件，經檢察官提起公訴（九十年度偵字第三六六
一號），本院判決如左：
    主  文
甲○○以加害身體之事，恐嚇他人，致生危害於安全，處拘役參拾日，如易科罰金，
以佰元折算壹日，緩刑貳年，緩刑期內付保護管束；於緩刑期內並禁止對配偶、子
女等家庭成員實施家庭暴力行為。
西瓜刀壹把沒收。
    事  實
一、甲○○與乙○○係夫妻關係，二人間具有家庭暴力防治法第三條第一款所定之家
    庭成員關係。甲○○因失業在家，心情不佳，又懷疑乙○○有外遇，二人因而時
    有爭執。民國九十年八月二十四日晚間九時三十分許，甲○○自外飲酒後返回基
    隆市○○○路一六八巷五十二弄九號四樓住處，因質疑乙○○在外有男友，以三
    字經辱罵乙○○，並手持其所有之西瓜刀一把，向乙○○稱：「如讓我發現外面
    有男人，則要讓妳斷手斷腳」，以此加害身體之事恐嚇乙○○，使乙○○因而心
    生畏懼。嗣經甲○○之姐方素珠以電話報警，乙○○則伺機跑出屋外躲避，經警
    前往上開甲○○之住處當場查獲，並扣得甲○○用以恐嚇乙○○之西瓜刀一把。
二、案經被害人乙○○訴由基隆市警察局第二分局報請台灣基隆地方法院檢察署檢察
    官偵查起訴。
    理  由
一、右開事實，迭據被告甲○○於警訊、偵查中及本院審理時坦承不諱，核與告訴人
    乙○○指述及證人即被告與告訴人之女方淳蓁於警訊中之證詞相符，且有西瓜刀
    一把扣案足資佐證，堪信被告之自白為真實，事證明確，其犯行堪以認定，應予
    依法論科。
二、查被告與告訴人係夫妻關係，業據被告與告訴人陳明在卷，為家庭暴力防治法第
    三條第一款所稱之家庭成員。被告於右揭時地恐嚇告訴人，核其所為，係犯刑法
    第三百零五條之恐嚇罪，屬家庭暴力防治法第二條第二項所定之家庭暴力罪。爰
    審酌被告與告訴人為夫妻關係，被告竟因失業心情不佳而恐嚇告訴人，使告訴人
    受有人身安全之危害及被告犯罪之動機、方法，犯罪後坦承犯行之態度等一切情
    狀，量處如主文所示之刑，並諭知易科罰金之折算標準。查被告前未曾受有期徒
    刑以上刑之宣告，有台灣高等法院被告全國前案紀錄表在卷可按。其因一時失慮
    ，而罹刑章，經此偵審程序教訓，應已知所警惕，信無再犯之虞。本院因認前開
    宣告之刑，以暫不執行為適當，併予宣告緩刑二年，以啟自新。被告既經宣告緩
    刑，應於緩刑期內付保護管束，同時為保護告訴人及其子女起見，並命被告於緩
    刑付保護管束期間內，禁止對告訴人及其子女等家庭成員實施家庭暴力行為。扣
    案西瓜刀一把，係被告所有供犯罪所用之物，此為被告陳明在卷，併予依法宣告
    沒收。
據上論斷，應依刑事訴訟法第二百九十九條第一項前段，家庭暴力防治法第二條第二
項、第三十條第一項、第二項第一款、刑法第三百零五條、第四十一條第一項前段、
第七十四條第一款、第三十八條第一項第二款、罰金罰鍰提高標準條例第一條前段、
第二條，判決如主文。
本案經檢察官黃士元到庭執行職務。
中      華      民      國      九十      年      十    月    十七      日
                                      臺灣基隆地方法院刑事第三庭
                                            法  官    陳  培  仁
右正本證明與原本無異。
對於本件判決如有不服，應於收受送達後十日內，向本院提出上訴書狀，上訴於臺灣
高等法院，並按他造當事人之人數附具繕本。
                                            書記官    明  祖  斌
中      華      民      國      九十      年      十    月    十八      日
附錄論罪法條
刑法第三百零五條：
以加害生命、身體、自由、名譽、財產之事，恐嚇他人致生危害於安全者，處二年以
下有期徒刑、拘役或三百元以下罰金。


司法院資訊處製作；財團法人民間司法改革基金會備份。
